【裁判字號】    89,交上易,372
【裁判日期】    890309
【裁判案由】    過失傷害
【裁判全文】
臺灣高等法院臺中分院刑事判決                  八十九年度交上易字第三七二號
    上  訴  人  臺灣台中地方法院檢察署檢察官
    被      告  乙○○
右上訴人因過失傷害案件，不服臺灣台中地方法院八十八年度交易字第六六○號中華
民國八十八年十二月廿一日第一審判決（起訴案號：臺灣台中地方法院檢察署八十八
年度偵字第二一五二四號），提起上訴，本院判決如左：
      主  文
原判決撤銷。
乙○○因過失傷害人致重傷，處有期徒刑捌月。
      事  實
一、乙○○於民國八十八年二月廿六日下午五時三十分許，駕駛車牌號碼ＹＵ－二八
    九○號自用小貨車，沿台中縣新社鄉○○街由新社（南））往水井（北）方向行
    駛，途經台中縣新社鄉○○街一段幹線道與山腳巷支線道速限四十公里之無號誌
    交岔路口時，本應注意減速慢行，作隨時停車之準備，並應注意車前狀況，隨時
    採取必要之安全措施，而依當時天候晴，傍晚有暮光，路面乾燥、無缺陷及無障
    礙物，視距良好，又無不能注意之情形，詎其能注意，竟疏未注意車前狀況及注
    意減速慢行，猶以時速約四十公里速度行駛，適有廖任駕駛車牌號碼ＫＣＤ－八
    二三號重型機車，沿台中縣新社鄉山腳巷由新社（東））往中興嶺（西）方向駛
    經該交岔路口，亦疏未注意支線道車應暫停讓幹線道車先行，即逕行駛出，因而
    乙○○所駕自用小貨車右前側遂與廖任所駕機車前車頭發生碰撞，使廖任人車倒
    地，致廖任受有頭部受傷合併嚴重腦水腫、水腦、左側鎖骨及肩胛骨骨折、右側
    肋骨骨折、右側尺骨及橈骨骨折、左側股骨頸骨折、左側股骨骨髓炎之傷害，經
    送醫施行手術後，現仍神智昏迷呈植物人狀態，已達重大不治之重傷程度。乙○
    ○則於肇事後委託附近居民黃文昌打電話向警方報案，而在未經有偵查權之機關
    或公務員發覺為犯嫌前，向到場處理之台中縣警察局東勢分局警備隊警員張東富
    自首即陳明其為肇事者者及肇事經過，並願接受裁判。
二、案經廖任之子丙○○代行訴由台中縣警察局東勢分局報請台灣台中地方法院檢察
    署檢察官偵查起訴。
    理      由
一、訊之被告乙○○對於前開事實坦承不諱，核與代行告訴人即被害人廖任之子丙○
    ○指訴之情節相符，並有台中縣警察局道路交通事故調查報告表乙份、現場照片
    十張及診斷証明書乙紙附卷足憑。按汽車行經無號誌之交岔路口，應減速慢行，
    作隨時停車之準備；且汽車行駛時，駕駛人應注意車前狀況，並隨時採取必要之
    安全措施，道路交通安全規則第九十三條第一項第四款、第九十四條第三項分別
    定有明文。經查本件被告於前開時地駕車，本應注意遵守上開規定，而肇事地點
    為台中縣新社鄉○○街一段幹線道與山腳巷支線道速限四十公里之無號誌交岔路
    口，依當時天候晴，傍晚有暮光，路面乾燥、無缺陷及無障礙物，視距良好，有
    上開道路交通事故調查報告表附卷可查，又無不能注意之情形，詎其能注意，竟
    疏未注意車前狀況及注意減速慢行，猶以時速約四十公里速度行駛，因而肇事，
    致被害人受有如事實欄所載重傷害，足証被告確有過失，雖被害人亦疏未注意支
    線道車應暫停讓幹線道之被告車先行，即逕行駛出該交岔路口，而與有過失，惟
    被告仍難辭過失之責，且其過失行為與被害人重傷害間具有相當因果關係。本件
    事証明確，被告犯行堪以認定。
二、核被告乙○○所為，係犯刑法第二百八十四條第一項後段之過失傷害人致重傷罪
    。又被告於肇事後即託附近居民黃文昌打電話向警方報案，而在未經有偵查權之
    機關或公務員發覺為犯嫌前，向到場處理之台中縣警察局東勢分局警備隊警員陳
    東富坦承其為肇事者及肇事經過，並願接受裁判，此經被告供明在卷，亦據証人
    黃文昌於警訊中証述屬實，復有警員張東富所寫報告書乙份附卷可考，核與自首
    要件相符，依法應減輕其刑。原審認被告罪證明確，予以論罪科刑，固非無見，
    惟查原審僅量處被告有期徒刑六月，並諭知易科罰金之折算標準，尚嫌過輕，尚
    有未洽。公訴人上訴意旨據以指摘原判決不當，為有理由，應由本院將原判決撤
    銷改判。爰審酌被告肇事後雖曾賠償被害人新臺幣（下同）二十萬元，此經代行
    告訴人丙○○陳明在卷，惟尚未達成和解、彌補被害人之龐大醫療費用支出，及
    其過失程度以及被害人受傷後迄今神智昏迷呈植物人狀態之重傷害情形，非常嚴
    重與被告犯後坦承過失犯行等一切情狀，量處如主文所示之刑，以資懲儆。
據上論結，應依刑事訴訟法第三百六十九條第一項前段、第三百六十四條、第二百九
十九條第一項前段、刑法第二百八十四條第一項後段、第六十二條前段，罰金罰鍰提
高標準條例第一條前段，判決如主文。
本案經檢察官甲○○到庭執行職務。
中      華      民      國    八十九     年      三       月     九     日
                                  臺灣高等法院臺中分院刑事第九庭
                                        審判長法  官  胡  森  田
                                              法  官  黃  日  隆
                                              法  官  蕭  錦  鍾
右正本證明與原本無異。
不得上訴。
                                              書記官  蘇  昭  文
中      華      民      國    八十九     年      三       月     十     日
刑法第二百八十四條第一項後段：
因過失傷害人者，處六月以下有期徒刑、拘役或五百元以下罰金。致重傷者，處一年
以下有期徒刑、拘役或五百元下罰金。
                                                                        Ｆ


司法院資訊處製作；財團法人民間司法改革基金會備份。
